# 请教陈版，基金份额转让确认时点问题

提问人：xzlt530 时间：2017-06-29 18:01:15
A为私募母基金（有限合伙），对外投资 5 只私募子基金，基金份额合计 10 亿元；B为有限公司；A拟将持有的 5 只子基金份额 10 亿元全部转让给B，现有如下三个时点：（ 1 ） 2016 年 12 月 20 日A和B签订基金份额转让协议，约定自 2016 年 12 月 20 日起子基金的收益由B享有；（ 2 ） 2017 年 3 月 1 日B向A支付 10 亿元受让对价；（ 3 ）子基金于 2017 年 4 月 15 日完成工商变更。请教陈版：（ 1 ）B应于哪个时点确认 10 亿元的金融资产？（ 2 ）如果B应于上述第二或者第三个时点确认 10 亿元金融资产，能否按照基金份额转让协议约定确认自2016 年 12 月 20 日之后的收益？ 望陈版及各位老师指点迷津，谢谢！

回答人：chenyiwei
根据本案例的特定背景情况，如果 2016 年 12 月 20 日转让协议签订后立即生效，则应以该日作为权益转让的确认日；如果转让协议签订后还需要履行交易双方的内外部批准程序，而不是立即生效，则应在交易完成必要的内外部审批程序后才能确认转移。总之应当确保该转让已经生效且不可撤销，在此前提下才能确认处置损益。 对收购方而言，如果收购交易的完成日（对应于上述确定的处置日）在 2016 年 12 月 20 日之后，则因为取得基金投资时应按公允价值进行初始计量，该公允价值与上述对价款之间的差额可确认为当期收益。